臺灣板橋地方法院刑事判決　　　　　　　95年度訴字第3620號
公　訴　人　臺灣板橋地方法院檢察署檢察官
被　　　告　甲○○
上列被告因違反毒品危害防制條例案件，經檢察官提起公訴（95
年度毒偵字第7237號）及移送併案審理（95年度毒偵字第7743號
），被告於準備程序對被訴事實為認罪之陳述，本院合議庭裁定
由受命法官依簡式審判程序獨任審理，判決如下：
    主  文
甲○○施用第一級毒品，累犯，處有期徒刑拾月。扣案海洛因參
包（合計毛重零點玖貳公克）、含海洛因殘渣分裝勺壹支均沒收
銷燬，已使用注射針筒壹支及未使用注射針筒參支沒收。
    事  實
一、甲○○前於民國89年間因施用毒品案件，經本院依檢察官聲
    請以裁定移送臺灣臺北看守所附設勒戒處所施以觀察勒戒，
    因無繼續施用傾向，臺灣板橋地方法院檢察署檢察官於89年
    8 月25日以89年度毒偵字第5365號不起訴處分書予以處分不
    起訴。其於90年間，再度因施用毒品案件，經本院依檢察官
    聲請以90年度毒偵字第2277號裁定移送臺灣臺北看守所附設
    勒戒處所施以觀察勒戒，因無繼續施用傾向，90年9 月7日
    執行完畢釋放。甲○○於觀察勒戒處分執行完畢5 年內之92
    年間再犯施用毒品案件，臺灣板橋地方法院檢察署檢察官除
    聲請本院裁定令甲○○入戒治處所施以強制戒治外，另以93
    年度毒偵字第841 號起訴書提起公訴，經本院以93年度訴字
    第351 號判決就甲○○施用第一級毒品、第二級毒品犯行依
    序判處有期徒刑7 月、4 月，應執行有期徒刑10月確定，強
    制戒治程序則因毒品危害防制條例修正，於93年1 月9 日終
    結執行。甲○○復於93年間因持有第二級毒品案件，經臺灣
    高等法院以94年度上訴字第2819號判決判處有期徒刑4 月確
    定，上述三罪經臺灣高等法院裁定應執行有期徒刑1 年，於
    95 年4月17日執行完畢。
二、詎甲○○未改施用第一級毒品習性，又於95年4 月18日起至
    96年2 月2 日14時許止之期間，基於施用毒品海洛因包括犯
    意，在臺北縣板橋市○○街43之3 號4 樓住處，以利用注射
    針筒施打混有海洛因液體之方式施用第一級毒品海洛因多次
    ，施用間隔時間不定，其間除曾於95年10月10日20時許、19
    日24時許施用外，最後乙次施用時間為96年2 月2 日14時許
    ，嗣先後於下列時地為警查獲：（一）95年10月11日17時許
    ，於臺北縣板橋市○○○路89巷5 弄16號2 樓樓梯間。（二
    ）95年10月20日16時30分許，於臺北縣板橋市○○街43之3
    號4 樓為，扣得其所有分裝海洛因用含海洛因殘渣之分裝勺
    乙支。（三）96年2 月2 日15時50分，於臺北縣板橋市○○
    街1 號前，扣得其所有第一級毒品海洛因3 小包（共計毛重
    0.92公克），施打海洛因用之已使用注射針筒1 支、預備施
    打海洛因用之注射針筒3 支。
三、案經臺北市政府警察局中山分局移送臺灣板橋地方法院檢察
    署檢察官偵查起訴及移送併案審理。
    理  由
一、上揭犯罪事實，業據被告甲○○於本院坦承不諱，其於上列
    （一）、（二）時地為警查獲後所採集尿液經以氣相層析質
    譜儀檢驗結果，確呈海洛因代謝物嗎啡陽性反應，有臺灣尖
    端先進生技醫藥股份有限公司95年11月1 日、10月20日出具
    之濫用藥物檢驗報告可憑，另有其所有分裝海洛因用含海洛
    因殘渣之分裝勺乙支、供施用之第一級毒品海洛因3 小包，
    共計毛重0.92公克，施打海洛因用之已使用注射針筒1 支、
    預備施打海洛因用之注射針筒3 支扣案足資佐證，被告自白
    核與事實相符，本件事證明確，被告犯行堪以認定。
二、查被告前於89年間因施用毒品案件，經本院依檢察官聲請以
    裁定移送勒戒處所施以觀察勒戒，因無繼續施用傾向，臺灣
    板橋地方法院檢察署檢察官於89年8 月25日以89年度毒偵字
    第5365號不起訴處分書予以處分不起訴，被告於90年間，再
    度因施用毒品案件，經本院依檢察官聲請以90年度毒偵字第
    2277號裁定移送勒戒處所施以觀察勒戒，因無繼續施用傾向
    ，90年9 月7 日執行完畢釋放。其於觀察勒戒處分執行完畢
    5 年內之92年間再犯施用毒品案件，臺灣板橋地方法院檢察
    署檢察官除聲請本院裁定令被告入戒治處所施以強制戒治外
    ，另以93年度毒偵字第841 號起訴書提起公訴，經本院以93
    年度訴字第351 號判決就其施用第一級毒品、第二級毒品部
    分依序判處有期徒刑7 月、4 月，應執行有期徒刑10月確定
    ，強制戒治程序則因毒品危害防制條例修正，於93年1 月9
    日終結執行，被告復於93年間因持有第二級毒品案件，經臺
    灣高等法院以94年度上訴字第2819號判決判處有期徒刑4 月
    確定，三罪罪經臺灣高等法院裁定應執行有期徒刑1 年，於
    95年4 月17日執行完畢，有臺灣高等法院被告全國前案紀錄
    表、全國施用毒品案件紀錄表可憑，是其於觀察勒戒執行完
    畢後5 年內犯施用毒品罪受追訴處罰而又再施用第一級毒品
    ，依毒品危害防制條例第23條第2 項規定，係犯同條例第10
    條第1 項施用第一級毒品罪，被告因有施用毒品習性，先後
    犯行，時間密接，係基於包括犯意為之，為包括一罪。被告
    持有第一級毒品海洛因之低度行為為其施用之高度行為所吸
    收，不復另論。至原起訴事實僅載被告於95年10月19日施用
    第一級毒品海洛因1 次之犯行，惟被告如犯罪事實欄所示其
    餘各次施用第一級毒品海洛因犯行，經被告於審理時自白在
    案，且經檢察官併案移送審理，又與原起訴事實有包括一罪
    之裁判上一罪關係，仍為起訴效力所及，本院應併予審究。
    又被告係於有期徒刑執行完畢後五年內再犯本件有期徒刑以
    上之罪，為累犯，應依法加重其刑。
三、爰審酌被告已有毒品觀察勒戒及判處罪刑之前科，仍無法悔
    悟、戒除施用毒品海洛因惡習之犯罪動機、目的、情節、對
    社會公共秩序所具危害、犯罪後坦承犯行之態度等一切情狀
    ，量處如主文所示之刑，併定應執行刑，以資懲儆。扣案毒
    品海洛因3 包（合計毛重0.92公克）內之海洛因及被告所有
    分裝勺上海洛因殘渣為查獲之第一級毒品，而該包裝袋、分
    裝勺與毒品於實際執行時難以一般方式完全析離，故均依毒
    品危害防制條例第18條第1 項前段規定諭知沒收銷燬之。又
    扣案已使用注射針筒1 支、未使用注射針筒3 支，則為被告
    所有供犯本罪及預備犯本罪所用之物，經被告坦認屬實，併
    依刑法第38條第1項第2款規定沒收。
四、至於臺灣板橋地方法院檢察署96年度毒偵字第1203號移送併
    案之案卷原件雖係本院言詞辯論終結後於96年2 月14日始函
    送本院，惟被告於本院96年2 月12日審理時，經本院依簡式
    審判程序職權提示本院調取之該移送併案意旨書影本及所引
    證據，被告對其96年2 月2 日14時許再度為警查獲施用海洛
    因及查扣得前述海洛因3 包、注射針筒合計4 支之犯行均為
    認罪陳述，故此部分業經本院審理在案，附此說明。
五、本件被告係被訴犯毒品危害防制條例第10條第1 項之施用第
    一級毒品罪，其於本院行準備程序時對被訴事實為有罪之陳
    述，經受命法官告以簡式審判程序之旨，並聽取檢察官、被
    告意見後，由本院合議庭依刑事訴訟法第273 條之1 第1 項
    規定裁定由受命法官獨任進行簡式審判程序，末此敘明。
據上論斷，應依刑事訴訟法第299 條第1 項前段、第273 條之1
第1 項、第273 條之2 、第284 條之1 ，毒品危害防制條例第10
條第1 項、第18條第1 項前段，刑法第11條、第47條第1 項、第
38條第1項第2 款，判決如主文。
本案經檢察官鄧媛到庭執行職務。
中　　華　　民　　國　　96　　年　　2 　　月　　27　　日
                  刑事第一庭    法　官陳恆寬
以上正本證明與原本無異
如不服本判決應於送達後10日內向本院提出上訴狀
                                書記官　張惠芳
中　　華　　民　　國　　96　　年　　3 　　月　　2 　　日
附錄本案論罪科刑法條全文：
毒品危害防制條例第十條
施用第一級毒品者，處六月以上五年以下有期徒刑。
施用第二級毒品者，處三年以下有期徒刑。
